【裁判字號】    92,交簡上,4
【裁判日期】    920912
【裁判案由】    過失傷害
【裁判全文】
福建金門地方法院刑事判決                          九十二年度交簡上字第四號
    上  訴  人
    甲  ○  ○
右上訴人因過失傷害案件，不服本院金城簡易庭九十一年度城交簡字第二十七號，中
華民國九十一年五月二十九日第一審刑事簡易判決（檢察官聲請簡易判決處刑案號：
福建金門地方法院檢察署九十一年度偵字第一一二號），提起上訴，本院管轄之第二
審合議庭判決如左：
    主  文
上訴駁回。
    事實及理由
一、本件引用原審之事實、證據及理由（如附件）。
二、上訴人辯稱：
（一）上訴人駕駛之箱型車當時在上坡路段，車速極慢，且並未與其他乘客談話，自
      不得憑告訴人乙○○片面之指述，認為上訴人有過失傷害之行為。
（二）告訴人左轉時並未亮方向燈，其於警員詢問時之陳述與事實不符。
（三）汽車行駛至交岔路口，轉彎車應讓直行車先行，道路交通安全規則第一百零二
      條第一項第六款定有明文。告訴人未遵守前述規定，貿然左轉且越過中央雙黃
      線，侵入上訴人正常駕駛中之車道，而與上訴人之箱型車碰撞，上訴人並無過
      失。
三、本院認為：
（一）本件車禍發生現場並非交岔路口，無道路交通安全規則第一百零二條第一項第
      六款之適用，先為說明。經本院前往車禍現場勘驗，卷附金門縣警察局金城警
      察所警員繪製之車禍事故現場圖中，土地銀行前之民生路段中心並無雙黃線，
      告訴人沿民生路往東門圓環方向行進，倘欲進入土地銀行，本得於該路段左轉
      ，並無違反道路交通安全規則之情形。
（二）汽車行駛時，駕駛人應注意車前狀況及兩車併行之間隔，並隨時採取必要之安
      全措施，道路交通安全規則第九十四條第三項定有明文。依卷附照片觀之，告
      訴人之機車乃右側排氣管上方遭撞擊，左側則為車輛倒地之擦痕；依金門縣金
      城衛生所之診斷證明書所載，告訴人右下腋、左手臂受傷，臉部擦傷腫痛等受
      傷之位置判斷，上訴人直接撞及告訴人之機車右方，致其人車倒地，顯示兩車
      碰撞時，告訴人已完成左轉。上訴人本應注意車前狀況，隨時採取必要之安全
      措施，依當時情形，亦無不能注意之情形，竟疏於注意，導致煞車不及而撞擊
      告訴人之機車，自有過失。
（三）告訴人於警員詢問時陳述，當時已打左轉方向燈，雖於本院調查時未特別聲明
      ，然無從據此推論其於警局之陳述為虛偽；況縱使告訴人左轉進入土地銀行時
      未亮左轉燈，上訴人既於告訴人完成左轉後始撞及機車，亦不影響上訴人對於
      告訴人受傷有過失之事實。
（四）第一審判決以上訴人甲○○犯刑法第二百八十四條第一項過失傷害罪，判處有
      期徒刑三月，並諭知易科罰金之標準，無論在認定事實、適用法律及量刑各方
      面都很適當，應該維持，上訴人之上訴為無理由，應該駁回。
四、被告經合法通知，無正當理由不到庭，依刑事訴訟法第三百七十一條為一造缺席
    判決。
五、依刑事訴訟法第四百五十五條之一第一項、第三項、第三百七十一條、第三百七
    十三條、第三百六十八條，判決如主文。
本案經檢察官張世和到庭執行職務
中      華      民      國      九十二      年      九    月    十二    日
                                福建金門地方法院刑事庭
                                    審判長  蕭廣政
                                    法  官  林英志
                                    法  官  邱蓮華
右正本證明與原本無異。
本判決不得上訴。
                                      書記官  董培祥
中      華      民      國      九十二        年    九     月    十五   日


司法院資訊處製作；財團法人民間司法改革基金會備份。
